【裁判字號】    99,訴,161
【裁判日期】    990730
【裁判案由】    採購
【裁判全文】
高雄高等行政法院裁定
                                       99年度訴字第161號
                                 民國99年7月21日辯論終結
原      告  甲○○○○○○○○○○
訴訟代理人  高進棖  律師
被      告  雲林縣水林鄉公所
代  表  人  乙○○  ○○
訴訟代理人  丙○○
上列當事人間採購事件，原告不服行政院公共工程委員會中華民
國98年12月25日訴0000000號審議判斷，提起行政訴訟，本院裁
定如下：
    主  文
原告之訴駁回。
訴訟費用由原告負擔。
    理  由
一、按「原告之訴，有下列各款情形之一者，行政法院應以裁定
    駁回之。但其情形可以補正者，審判長應定期間先命補正：
    ．．．10.起訴不合程式或不備其他要件者。」「人民因中
    央或地方機關之違法行政處分，認為損害其權利或法律上之
    利益，經依訴願法提起訴願而不服其決定．．．得向高等行
    政法院提起撤銷訴訟。」行政訴訟法第107條第1項第10款及
    第4條第1項分別定有明文。可知，提起撤銷訴訟，以經過合
    法之訴願程序為要件。次按「申訴逾越法定期間或不合法定
    程式者，不予受理。但其情形可以補正者，應定期間命其補
    正；逾期不補正者，不予受理。」「採購申訴審議委員會辦
    理審議，得先行向廠商收取審議費、鑑定費及其他必要之費
    用；其收費標準及繳納方式，由主管機關定之。」「審議判
    斷，視同訴願決定。」「廠商提出申訴時，應繳納審議費。
    其未繳納者，由申訴會通知限期補繳；逾期未補繳者，不受
    理其申請。」亦為政府採購法第79條、第80條第4項、第83
    條及採購申訴審議收費辦法第3條所明定。故而，當事人若
    因未依規定繳納審議費而遭申訴不受理判斷，因該審議判斷
    視同訴願決定，故其向高等行政法院提起之撤銷訴訟，即因
    未經合法之前置程序，而有行政訴訟法第107條第1項第10款
    規定之起訴不備其他要件之不合法情事，應以裁定駁回之。
二、經查，本件原告參與被告所辦理「水林鄉○○○○區○路六
    十五等側溝和路面復建工程」「水林鄉○○○○○○○路等
    側溝和路面復建工程」「水林鄉○○○○區○路六十等側溝
    復建工程」「水林鄉○○○○區○○路四十四農路等側溝和
    路面復建工程」「水林鄉○○○○區○○○路等側溝和路面
    修復工程」等採購案，因不服被告依政府採購法第31條規定
    追繳押標金，及依同法第101條第1項第1款、第103條第1項
    第1款規定欲將其刊登政府採購公報、停權3年之決定，於民
    國98年3月26日向被告提出異議，復不服被告以98年4月6日
    雲水鄉行字第0980003542號函，將押標金部分維持原處理結
    果，刊登政府公報及停權3年部分由政府採購法第101條第1
    項第1款、第103條第1項第1款變更為第101條第1項第6款及
    第103條第1項第2款停權1年之異議處理結果，向行政院公共
    工程委員會（下稱工程委員會）提出申訴，經工程委員會審
    議判斷以「被告就政府採購法第101條第1項第6款所為異議
    處理結果，應視為新的通知，應由原告依同法第102條第1項
    另向被告提出異議，此部分非屬本件申訴審議之範圍，另函
    移請被告依同法施行細則第104條之1規定妥處；另關於追繳
    標押金之部分，於法並無不合。」為由，駁回原告之申訴（
    原告就押標金部分不服，提起行政訴訟，經本院98年度訴字
    第628號判決原告之訴駁回，並經最高行政法院裁定駁回確
    定)，被告就刊登政府公報及停權部分，另以98年10月1日雲
    水鄉行字第0980012470號函，為將原告刊登政府公報及停權
    3年之處分，原告提出異議，被告復以同年月28日雲水鄉行
    字第0980013225號函維持上揭處分，原告猶未甘服，向工程
    委員會提出申訴，經工程委員會以98年11月26日工程訴字第
    09800500180號函通知原告應於7日內補繳審議費新臺幣（下
    同）15萬元，該函於98年11月30日送達原告，原告因認其於
    前述不服追繳押標金向工程會提出申訴時，已繳納審議費15
    萬元，逾期未繳審議費，經工程委員會為申訴不受理等情，
    有原告前述函、工程委員會前述函、郵件收件回執、採購申
    訴審議判斷書、本院前述判決、最高行政法院前述裁定等附
    於本院卷及工程委員會審議卷可稽。觀諸前揭說明可知，本
    件係原告向工程委員會所提出之另一申訴事件，揆諸前揭採
    購申訴審議收費辦法第3條之規定，原告自仍須繳納審議費
    ，且縱如原告所主張本件應僅收取1件之審議費，惟原告提
    出申訴時，亦未繳納，至原告於前述追繳押標金申訴事件中
    是否溢繳審議費，亦係原告於該申訴案件中得否另向工程委
    員會請求退還之問題，自非當然得於本件申訴事件中抵繳，
    則本件採購申訴審議判斷以其申訴不合法，不予受理，自無
    不合。原告復對之提起行政訴訟，訴請撤銷原處分、異議處
    理結果及採購申訴審議判斷，顯不合法，應予駁回。
三、依行政訴訟法第107條第1項第10款、第104條、民事訴訟法
    第95條、第78條，裁定如主文。
中    華    民    國    99    年     7    月    30    日
             高雄高等行政法院第三庭
                         審判長法官  邱  政  強
                               法官  李  協  明
                               法官  林  勇  奮
以上正本係照原本作成。
如不服本裁定，應於裁定送達後10日內以書狀敘明理由，經本院
向最高行政法院提出抗告（須按對造人數附具繕本）。
中    華    民    國    99    年    7    月    30    日

                             書記官  林  幸  怡

司法院資訊處製作；財團法人民間司法改革基金會備份。
